【裁判字號】    90,易,341
【裁判日期】    900323
【裁判案由】    傷害
【裁判全文】
臺灣臺南地方法院刑事判決                            九十年度易字第三四一號
    公  訴  人  臺灣台南地方法院檢察署檢察官
    被      告  乙○○
右列被告因傷害案件，經檢察官提起公訴 (八十九年度偵字第一三四一五號)，本院
判決如左：
    主  文
乙○○傷害人之身體，處拘役貳拾日，如易科罰金，以參佰元折算壹日。
    事  實
一、乙○○與甲○○係台南縣佳里鎮果菜市場同事，民國（以下同）十月六日乙○○
    因臨時有事，無法按時上班，乃於同日凌晨三時許，打電話至辦公室欲請同事代
    為向經理請假，甲○○接起電話，得知是乙○○，即將話筒掛掉，使乙○○無法
    順利請假。乙○○於同日凌晨五時三十分許，到達前開辦公室時獲悉甲○○係故
    意不接聽電話，乃心生不滿，質問甲○○，雙方因而發生口角，詎乙○○竟基於
    傷害犯意，先以腳踢甲○○座椅，致甲○○跌坐在地，甲○○起身後，再以徒手
    毆打甲○○臉部，致其受有『左腮腫痛、右肩擦傷』之傷害。
二、案經被害人甲○○訴由臺南縣警察局佳里分局報請臺灣臺南地方法院檢察署檢察
    官偵查起訴。
    理  由
一、訊據被告乙○○固坦承於右揭時、地與被害人甲○○發生言語爭執及出手推被害
    人，但否認毆打被害人，辯稱：「．．．他（即被害人）拿桌上大理石紙鎮要打
    我，我搶下來把他推開，背部撞到牆壁，他又要打我，我再把他推開．．．」云
    云。惟查，右揭事實業據被害人指訴歷歷，並有佳里綜合醫院甲種診斷證明書一
    份在卷可按，被告亦自承曾推開被害人，使被害人撞到牆壁，對照被害人上開傷
    害，足認被告確有毆打被害人之犯行。被告上開『僅把被害人推開』之辯詞，顯
    係避重就輕之詞，不足採信，從而被害人指訴被告傷害事實，應堪信為真實。本
    件事證明確，被告犯行洵堪確定。
二、核被告所為係犯刑法第二百七十七條第一項傷害罪，爰審酌被告品行、犯罪之動
    機、目的、手段、犯罪時所受之刺激、被害人所生之損害及被告犯罪後之態度等
    一切情狀，量處如主文所示之刑，並諭知易科罰金之折算標準。
據上論斷，依刑事訴訟法第二百九十九條第一項，刑法第二百七十七條第一項、第四
十一條第一項前段，罰金罰鍰提高標準條例第一條前段、第二條，判決如主文。
本案經檢察官陳建宏到庭執行職務。
中      華      民      國      九十      年      三    月    二十三    日
                                      臺灣臺南地方法院刑事第三庭
                                          法  官  林  英  志
右正本證明與原本無異
如不服本判決應於送達後十日內向本院提出上訴狀
          書記官  謝  國  欽
中      華      民      國      九十      年      三    月    二十三    日
附錄本案論罪科刑法條全文：
刑法第二百七十七條第一項
傷害人之身體或健康者，處三年以下有期徒刑、拘役或一仟元以下罰金。


司法院資訊處製作；財團法人民間司法改革基金會備份。
